# 融资租赁的收入确认时点

提问人：磊颀 时间：2018-04-11 16:13:35
现在签订了一个设备直租的融资租赁合同，合同付款明细单上写的是从放款 6 个月后才开始分期（按月）付租金，可我们做为出租方每个月的贷款利息成本已经发生（按月）付利息。请问这笔合同的收入是从现在就开始按月计，还是按合同付款明细表从 6 个月后开始计？

回答人：chenyiwei
利息收入应在整个租赁期间按实际利率法，每月确认，不是在实际收到租金时才确认利息收入。